# 土地开发收益权

提问人：wx_60764ff2e2a1 时间：2023-03-18 20:29:43
陈版您好，请教您一问题。我们这市政府 2016 出了一个通知，将XXX范围内的25.8平方公理的土地一级开发权及其开发收益注入A公司（附件注明那些地块），作为增资。A公司就根据评估的价值 100 多亿作了无形资产和实收资本处理了。到 2022 年末无形资产未摊销，也未取得任何收益。像这种包括湖面收益权、滩涂等自然资源收益权能确认为资产吗？如果不能确认为资产，有什么规定吗？，麻烦您了！

回答人：chenyiwei
此问题应对照《企业会计准则——基本准则》对“资产”这一会计要素的定义和确认条件的规定予以判断，其中最重要的是具备产生未来经济利益流入潜力。
对此类资产作价注入要谨慎，至少需关注：（ 1 ）权属清晰；（ 2 ）本企业能够控制，即主导其使用；（ 3 ）其入账价值（初始计量金额）不能超出该资产的收益法评估值，即预计未来现金流量（不含政府补贴或拨款）的现值；
（ 4 ）合法合规，不得违反“不得以公益性资产对融资平台公司注资”的禁止性规定。

提问人：wx_60764ff2e2a1 时间：2023-03-21 11:11:47
公司法第二十七条　股东可以用货币出资，也可以用实物、知识产权、土地使用权等可以用货币估价并可以依法转让的非货币财产作价出资；但是，法律、行政法规规定不得作为出资的财产除外。
能否依据这条，这类资产一般都无法转让，不符合“并可依法转让”，来判断，不能作为出资的资产呢？

回答人：chenyiwei
1 、这类资产在法律上是可以转让的，因此在法律上可以作为出资，即使不能作为出资也可以通过计入资本公积而不增加注册资本的方式来规避。 2 、主要的问题还是会计方面的。

提问人：wx_60764ff2e2a1 时间：2023-03-23 15:24:01
陈版您好，如果能确认为无形资产，后续怎么计量呢？，是在开发收益年限内摊销呢（评估报告有开发了出让土地的年限，评估报告假定开发周期 4 年各年比例30%、30%、20%、20%。从第 2 年、第 3 年、第 4 年、第 5 年以后每年出让各类土地多少亩）？还是收到收益冲减无形资产呢？还是其他什么合理的方法？（以过评估报告的开发年限，未进行任何开发。

回答人：chenyiwei
如有明确年限的，就按该年限摊销。